【裁判字號】    89,上易,1653
【裁判日期】    890831
【裁判案由】    妨害自由
【裁判全文】
臺灣高等法院高雄分院刑事判決          八十九年度上易字第一六五三號
    上  訴  人  台灣高雄地方法院檢察署檢察官
    上  訴  人
    即  被  告  甲○○
右上訴人因被告妨害自由案件，不服臺灣高雄地方法院八十九年度易字第三二四五號
中華民國八十九年八月三十一日第一審判決（起訴案號：臺灣高雄地方法院檢察署八
十九年度偵字第一一五五五號），提起上訴，本院判決如左：
      主      文
上訴駁回。
      事實及理由
一、本案經本院審理結果，認原審判決之認事用法及量刑，均無不當，應予維持，並
    引用原審判決書所記載之事實、證據及理由。
二、上訴人即被告甲○○上訴意旨雖又辯稱：伊因被告訴人所飼養之、鴨、鵝吵到
    無法睡眠，當日伊髒話是對雞，不是對人，伊並無恐嚇告訴人云云。檢察官上
    訴意旨則指稱：被告於八十九年六月十七日，再恫嚇告訴人乙○○稱「你們出來
    ，我要將你及家人打死」等語，並公然以「幹你雞歪」等穢語辱，此部分原判
    決未及審酌，尚有未合等情。
三、惟查，
  (一)被告於八十九年四月十七日，確有向告訴人乙○○、丙○○○恐嚇要拆掉告訴人
    等之圍墻，此有錄音帶經原審當庭勘驗無訛，原審判決已述理由綦詳。被告任
    意否認有恐嚇告訴人，自無足採。至被告髒話，是對人或對雞，係屬是否涉嫌
    公然侮辱之問題，此部分未經檢察官起訴，與恐嚇部分，又無裁判上一罪關係，
    非起訴效力所及，自不能予以審究。
  (二)被告另於八十九年六月十七日，向告訴人乙○○恐嚇及公然侮辱部分，據告訴人
    乙○○指稱：「因被告不滿伊及長子劉清文對其八十九年四月十四日及同年五月
    五日之妨害自由事件，先後報警處理為由，再度恐嚇及口出髒話」等語。是可見
    被告於八十九年六月十七日之恐嚇，係肇因告訴人乙○○先前對之提出告訴，與
    前案為告訴人之家禽吵鬧而恐嚇之犯罪動機不同，兩次之行為，顯非基於概括犯
    意反覆為之，是此部分之恐嚇行為，與前案並無連續犯之裁判上一罪關係，非前
    案之起訴效力所及。而公然侮辱部分，前案並未起訴，自無從論究。原審就被告
    於八十九年六月十七日之行為，未予審酌，並無不合。
四、綜上所，被告及檢察官上訴意旨執前詞指摘原判決不當，均無理由，應併予駁
    回。
五、檢察官就被告於八十九年六月十七日之行為（八十九年度偵字第一九九一六號）
    移送併案審理，因與本件並無裁判上一罪關係，自不能予以論判，應由檢察官另
    行偵辦，併予明。
據上論斷，應依刑事訴訟法第三百六十八條、第三百七十三條，判決如主文。
本案經檢察官張其主到庭執行職務。
中    華    民    國     八十九     年      十一      月      十四      日
                              臺灣高等法院高雄分院刑事第五庭
                                  審判長法官  吳水木
                                        法官  陳朱貴
                                        法官  洪慶鐘
右正本證明與原本無異。
不得上訴。
                                      書記官  陳金卿
中    華    民    國     八十九     年      十一      月      十五      日
                                                                        Ｑ
附件：
臺灣高雄地方法院刑事判決                        八十九年度易字第三二四五號
    公  訴  人  臺灣高雄地方法院檢察署檢察官
    被      告  甲○○  男四十九歲（民國○○年○月○○日生）
           住高雄縣美濃鎮○○路○段五九六號
                        身分證統一編號：Ｔ一八六一八一三號
右列被告因妨害自由案件，經檢察官提起公訴（八十九年度偵字第三二四五號），本
院判決如左：
    主  文
甲○○以加害財產之事，恐嚇他人致生危害於安全，處有期徒刑肆月，如易科罰金，
以參佰元折算壹日，緩刑參年。
    事  實
一、甲○○於八十九年四月十七日二十一時許，在其鄰居乙○○住處高雄縣美濃鎮○○路○段五八六號，因認乙○○、丙○○○夫婦所養之鵝、鴨等家禽叫聲擾其睡
    眠，竟當面出言恐嚇乙○○、丙○○○若不殺掉所飼養之鵝，就要將彼等住處之
    圍牆拆掉，致乙○○、丙○○○心生畏懼，致生危害於乙○○、丙○○○住居之
    安全。
二、案經乙○○、丙○○○訴由高雄縣政府警察局高雄縣警察局旗山分局移請台灣高
    雄地方法院檢察署偵查起訴。
    理  由
一、訊之被告甲○○於警訊及偵審中均否認有右揭犯行，辯稱：伊並未出言恐嚇乙○○與丙○○○云云。惟查被告確有本件恐嚇犯行，此業經告訴人乙○○、丙○○○於警訊、偵查及審理中指述不移，且有錄音帶一卷扣案可憑，該錄音帶經當庭
    播放確有被告稱要拆掉告訴人等之住處圍牆之內容，亦經記明筆錄在卷。被告所
    辯顯係卸責之詞，不足採信。被告犯行應堪認定。
二、核被告所為係犯刑法第三百零五條之罪。爰審酌被告常至告訴人住處吵鬧，又有
    本件恐嚇行為，對告訴人之住居安全已造成嚴重之威脅，自不宜輕縱，且犯後經
    當庭播放恐嚇之錄音帶，罪証明確，仍一再否認犯行，犯後態度實屬不佳等一切
    情狀，量處如主文所示之刑。並諭知如易科罰金之折算標準。又被告未曾受有期
    徒刑以上刑之宣告，此有台灣高等法院被告全國前案記錄表一份附卷可稽，其並
    當庭表示日後可自我約束，不再擾鬧告訴人，經此偵審程序及論罪科刑之判決，
    被告應無再犯之虞，本件宣告刑以暫不執行為適當，爰為緩刑三年之宣告。
據上論斷，應依刑事訴訟法第二百九十九條第一項前段、刑法第三百零五條、第四十
一條、第七十四條第一款，罰金罰鍰提高標準條例第一條前段、第二條之罪，判決如
主文。
本案經檢察官蔡麗宜到庭執行職務。
中      華      民      國    八十九    年     八    月     三十一     日
                                  臺灣高雄地方法院刑事第七庭
                                      法  官  蔡  國  卿
右正本證明與原本無異。
如不服本判決，應於判決送達後十日內，向本院提出上訴狀。
                                      書記官  邱  靜  銘
中      華      民      國    八十九    年     九    月       一       日
本案附錄法條：
刑法第三百零五條：
 (恐嚇危害安全罪)
以加害生命、身體、自由、名譽、財產之事，恐嚇他人致生危害於安全者
，處二年以下有期徒刑、拘役或三百元以下罰金。


司法院資訊處製作；財團法人民間司法改革基金會備份。
